臺灣雲林地方法院刑事判決　　　　　　 100年度訴緝字第14號
公　訴　人　臺灣雲林地方法院檢察署檢察官
被　　　告　簡新永
選任辯護人　林期律師（法律扶助）
上列被告因違反毒品危害防制條例案件，經檢察官提起公訴（99
年度偵字第3966號、第4760號、第5664號），本院判決如下：
    主  文
簡新永販賣第二級毒品，累犯，處有期徒刑柒年月。未扣案販
賣第二級毒品所得新臺幣伍仟元沒收之，如全部或一部不能沒收
時，以其財產抵償之；未扣案NOKIA 牌行動電話壹支（內含00
00000000號之SIM 卡壹張）沒收之，如全部或一部不能
沒收時，追徵其價額。又販賣第二級毒品，累犯，處有期徒刑柒
年伍月。未扣案NOKIA 牌行動電話壹支（內含00000000
00號之SIM 卡壹張）沒收之，如全部或一部不能沒收時，追徵
其價額。應執行有期徒刑柒年捌月。未扣案販賣第二級毒品所得
新臺幣伍仟元沒收之，如全部或一部不能沒收時，以其財產抵償
之。未扣案NOKIA 牌行動電話壹支（內含0000000000
號之SIM 卡壹張）沒收之，如全部或一部不能沒收時，追徵其價
額。
    事  實
一、簡新永（綽號「阿永」）前因(一)違反麻醉藥品管理條例案件
    ，於81年4 月20日經臺灣高等法院臺南分院以80年上訴字第
    1019號判處應執行有期徒刑5 年5 月確定；復因(二)違反麻醉
    藥品管理條例案件，於82年1 月18日臺灣臺南地方法院以81
    年訴字第1765號判處應執行有期徒刑3 年4 月，上開案件合
    併定執行刑為有期徒刑8 年6 月，於84年3 月24日因縮短刑
    期假釋出監。復於假釋期間，再犯(三)違反麻醉藥品管理條例
    案件，於86年10月19日經臺灣高等法院臺南分院以86年上更
    一字第241 號判處有期徒刑5 年9 月確定；及因(四)違反麻醉
    藥品管理條例案件，於86年1 月24日經臺灣嘉義地方法院以
    85年易字第1759號判處有期徒刑1 年確定，上開2 案合併定
    執行刑為有期徒刑6 年6 月，前開假釋乃遭撤銷，於86年2
    月14日入監執行，並於92年4 月23日再度假釋出監，卻因施
    用毒品經觀察、勒戒、強制戒治而撤銷假釋，於94年12月9
    日入監執行，嗣因符合減刑，經扣除減刑之結果執行殘刑，
    於98年5 月24日因執行完畢。其明知甲基安非他命係毒品危
    害防制條例第2 條第2 項第2 款所列管之第二級毒品，為國
    家以嚴刑峻罰所禁絕販賣、持有之物，竟意圖營利分別基於
    販賣第二級毒品之犯意，持用其所有NOKIA 牌之行動電話1
    支（內含門號0000000000號SIM 卡1 張，下稱0000000000
    號行動電話）作為聯絡工具，而為下列販賣甲基安非他命之
    行為：
  (一)於99年7 月28日23時9 分、32分、99年7 月29日凌晨1 時5
    分、9 分、11分許，簡新永持用0000000000號行動電話，與
    持用0000000000號行動電話之林于富聯絡後，相約在嘉義縣
    大林鎮大埔美簡新永住處巷口，以一手交錢一手交貨之方式
    ，販賣重約1 錢之甲基安非他命予林于富，並自林于富處得
    款新臺幣（下同）5,000 元。
  (二)於99年7 月30日凌晨4 時17分許，簡新永持用0000000000號
    行動電話，與持用0000000000號行動電話之林于富聯絡，簡
    新永告知其認識其他藥頭，如林于富要購買甲基安非他命，
    每半兩價格為23,000元，並要求林于富清償之前購買甲基安
    非他命積欠款項29,000元後，於林于富表示同意後，在雲林
    縣北港鎮五路財神廟附近，以賒新還舊之方式，林于富交付
    20,000元償還先前積欠之購毒款項，簡新永則先將重約2 錢
    之甲基安非他命以賒帳販賣予林于富。簡新永復於同日18時
    34分、20時40分許，持用上開行動電話，與持用0000000000
    號行動電話之林于富聯絡，催促林于富償還購買甲基安非他
    命之款項，並表示可再補剩下3 錢之甲基安非他命予林于富
    ，2 人乃相約在嘉義縣大林鎮大埔美簡新永住處，以賒帳之
    方式，由簡新永接續將重約3 錢之甲基安非他命販賣予林于
    富而完成交易。
二、案經臺灣雲林地方法院檢察署檢察官指揮雲林縣警察局虎尾
    分局偵辦後起訴。
    理  由
一、證據能力部分：
  (一)被告以外之人於偵查中向檢察官所為之陳述，除顯有不可信
    之情況者外，得為證據，刑事訴訟法第159 條之1 第2 項定
    有明定。雖檢察官在偵查中對被告以外之人所為之偵查筆錄
    ，性質上屬傳聞證據，惟刑事訴訟法規定檢察官代表國家偵
    查犯罪、實施公訴，依法其有訊問被告、證人及鑑定人之權
    ，證人、鑑定人並須具結，而實務運作時，檢察官偵查中向
    被告以外之人所取得之陳述，原則上均能遵守法律規定，不
    致違法取供，其可信度極高，是林于富在檢察官面前之偵訊
    筆錄，係檢察官令其以證人身分具結後所為之證述，被告簡
    新永及其辯護人均未提及檢察官在訊問時有不法取供之情形
    ，或有何顯不可信之情況，並不爭執該等證詞之證據能力，
    且經本院審酌該等言詞陳述作成時之情況，亦認為適當，故
    上開證人林于富之偵訊筆錄，自得作為本案證據使用。
  (二)被告以外之人於審判外之陳述，雖不符刑事訴訟法第159 條
    之1 至第159 條之4 規定得為證據之情形，而經當事人於審
    判程序同意作為證據，法院審酌該言詞陳述或書面陳述作成
    時之情況，認為適當者，亦得為證據，刑事訴訟法第159 條
    之5 第1 項定有明文。經查，臺灣雲林地方法院99年聲監字
    第423 號通訊監察書暨電話附表、林于富持用0000000000號
    行動電話之通訊監察譯文各1 份、臺灣雲林地方法院檢察署
    公務電話紀錄、虎尾分局偵查隊100 年1 月13日職務報告及
    所檢附之嘉義地方法院99年聲監字第426 號監察書、簡新永
    檢舉筆錄及簡新永行動電話簡訊內容翻拍等資料、00000000
    00號之申登人資料查詢結果1 份，雖均屬被告簡新永以外之
    人於審判外之言詞或書面陳述，然經被告、辯護人與檢察官
    同意作為證據使用，復經本院審酌上開言詞或書面陳述作成
    時之情況，亦無不當之情形，依上開規定，均應認為具有證
    據能力，得作為本件證據使用。
二、訊據被告固坦承持用0000000000號行動電話，並於事實欄一
    (一)(二)所示之時間，均有持用上開電話，與持用0000000000號
    行動電話之林于富聯絡，於99年7 月29日相約在嘉義縣大林
    鎮大埔美住處，將約1 錢之甲基安非他命交付林于富，並自
    林于富處得款5,000 元；於99年7 月30日凌晨4 時17分許聯
    絡之後，在北港鎮五路財神廟附近，將重約2 錢之甲基安非
    他命交付予林于富，並自林于富處得款17,000元等事實，惟
    矢口否認有何販賣第二級毒品之犯行，並辯稱：其與林于富
    是大哥小弟關係，該2 次交易都是幫林于富聯絡藥頭洪福來
    ；99年7 月28日洪福來在其家中，其當著洪福來的面把毒品
    轉給林于富，所收5,000 元也是交給洪福來；99年7 月30日
    所交付林于富2 錢之甲基安非他命也是洪福來的，洪福來與
    洪福來女友當時也在場，但後來沒有再補3 錢甲基安非他命
    給林于富云云。經查：
  (一)被告簡新永於99年7 月28日23時9 分、32分、99年7 月29日
    凌晨1 時5 分、9 分、11分許，持用0000000000號行動電話
    ，與持用0000000000號行動電話之林于富聯絡後，相約在嘉
    義縣大林鎮大埔美，將重約1 錢之甲基安非他命交付林于富
    ，並自林于富處得款5,000 元；復於99年7 月30日凌晨4 時
    17分許，持用0000000000號行動電話，與持用0000000000號
    行動電話之林于富聯絡後，在北港鎮五路財神廟附近，收取
    林于富所交付款項，將重約2 錢之甲基安非他命交付予林于
    富。再於同日18時34分、20時40分許，持用相同之行動電話
    ，與持用0000000000號行動電話之林于富聯絡等情，業據林
    于富於99年10月22日檢察官訊問時（99年度偵字第3966號卷
    (二)，下稱偵查卷(二)，第42頁至第44頁，結文在第44-1頁）及
    100 年8 月25日本院審理時具結證述（本院卷第69頁至第78
    頁背面）明確，復有臺灣雲林地方法院99年聲監字第423 號
    通訊監察書暨電話附表（99年度聲羈字第337 號卷第13頁至
    第15頁）、被告林于富持用0000000000號行動電話與被告簡
    新永之通訊監察譯文1 份（偵查卷(二)第33頁、第35頁）在卷
    可稽，復為被告所坦承，應可認定。
  (二)證人林于富確實係與被告交易甲基安非他命：
    1.林于富於99年10月22日檢察官訊問時證述：電話中「硬新
      」就是被告簡新永最新的電話，〈提示林于富被查扣之行
      動電話0000000000號通訊錄〉「硬新」0000000000號為綽
      號「阿永」之人最新的電話。因為「阿永」與其都是大林
      的人，所以都認識，警察提示「阿永」的口卡或照片不會
      認錯人；〈檢察官朗讀提示0000000000號行動電話於99年
      7 月28日23時9 分、32分、7 月29日凌晨1 時5 分、9 分
      、11分之通訊監察譯文【事實欄一(一)，附錄編號(一)】〉這
      是跟被告簡新永講電話，當天只見一次面，約見面是要向
      被告拿甲基安非他命，電話中是講「查埔」應該不是「查
      某」，因為其只有施用甲基安非他命，並沒有施用海洛因
      ，這次有交易成功，其以5,000 元向被告購買1 錢的甲基
      安非他命，交易地點是在被告住處的巷子口，其拿給被告
      5,000 元，被告就直接拿1 錢的甲基安非他命，當天被告
      是走路出來，其開車過去。〈檢察官朗讀提示0000000000
      號行動電話於99年7 月30日凌晨4 時17分之通訊監察譯文
      【事實欄一(二)，附錄編號(二)1.】〉這是跟被告通話，被告
      說有認識新的藥頭，如果要的話，半兩的甲基安非他命要
      算23,000元，「回2 萬9 」就是之前累積欠被告29,000元
      ，即如果結算，且要拿半兩的甲基安非他命，其應該要給
      被告52,000元，這次是在北港的五路財神廟附近交易，其
      開車到現場，被告騎機車，其當場有還被告至少20,000元
      ，且拿到2 錢甲基安非他命，被告說會再補其3 錢，一共
      5 錢就是半兩之甲基安非他命共23,000元；〈檢察官朗讀
      提示0000000000號行動電話於99年7 月30日18時34分、20
      時40分之通訊監察譯文【事實欄一(二)，附錄編號(二)2.3.】
      〉這也是跟被告通話，被告問其欠的錢有沒有辦法給，其
      回以那2 錢甲基安非他命還在身上，被告要其快一點，並
      說要補3 錢之甲基安非他命；其與被告並無仇恨等語（偵
      查卷(二)第42頁至第43頁，結文在第44-1頁），已就向被告
      簡新永購買甲基安非他命之交易過程詳細說明，又證人林
      于富與被告並無恩怨糾葛，自可排除其懷恨誣陷被告之可
      能。
    2.關於上開事實欄一(一)之交易過程：
    (1)證人林于富於100 年8 月25日本院審理時證稱：認識在座
      被告簡新永，被告之綽號是「阿永」，99年7 月28日有撥
      打電話給「阿永」，〈檢察官朗讀提示0000000000號行動
      電話於99年7 月28日23時9 分、32分、7 月29日凌晨1 時
      5 分、9 分、11分之通訊監察譯文〉，其於警詢時所述這
      幾通電話跟「阿永」講話，是要向被告購買甲基安非他命
      ，買1 個就是代表1 錢，價錢是5,000 元，交易地點嘉義
      縣大林鎮大埔美等情屬實（本院卷第69頁至第71頁），與
      其偵訊時所述該次係向被告簡新永購買毒品，關於交易毒
      品之種類、數量、金額、交易過程互核大致相符。
    (2)但其於辯護人反詰問時卻稱：拿1 錢之甲基安非他命當時
      有1 位從高雄來綽號「阿來仔」的人在場，應該叫洪福來
      ，就是遠距訊問連線影像中出現之人，因其都是拜託被告
      幫忙向「阿來仔」拿毒品，該次是在被告家中交易，洪福
      來也有在場，被告向洪福來拿5,000 元之甲基安非他命就
      直接交付，沒有賺價差等情（本院卷第73頁正反面）。惟
      證人洪福來於同日審理時作證，雖坦承曾有1 次與其女友
      在嘉義縣大林鎮大埔美被告住處與被告見過面，但不記得
      詳細時間，亦否認有拿甲基安非他命予被告，也不認識證
      人林于富等語（本院卷第79頁背面至第80頁），被告與證
      人林于富所述上開洪福來在場交易情節，及毒品來源係洪
      福來，誠屬有疑。
    (3)再經檢察官覆主詰問時，證人林于富又證稱：嘉義縣大林
      鎮大埔美是被告住的地方，有時在被告家、有時在巷口跟
      被告拿毒品，如果被告在家，其就直接進去，若沒有進去
      而是在巷子口，電話中就會叫被告出來。〈檢察官朗讀提
      示0000000000號行動電話於99年7 月29日凌晨1 時11分之
      通訊監察譯文【附錄編號(一)5.】〉，電話中其問被告「出
      來了嗎？」被告則回以「出來了」，所以這次應該是在巷
      口交易，而不是在被告家中；並因而改口稱該次被告好像
      開車出來，車上還載了1 位朋友「阿來仔」。再經檢察官
      提示上開證人林于富偵訊時證述當天其是開車過去，被告
      是走路出來之證詞時，證人林于富才又改口稱偵訊時所述
      為實在，當天洪福來應該沒有在場，但是其知道被告的毒
      品都跟洪福來拿的等語（本院卷第76頁正反面）。
    (4)參照附錄一(一)5.所示通訊監察譯文，可知證人林于富於偵
      訊時證述於被告住處巷口交易，較為可採；既然如此，為
      何證人林于富於審理時反而與被告口徑一致，先改口證稱
      是在被告家中交易，洪福來在現場；並於遭檢察官質疑其
      所述與譯文、先前之說詞不合時，一再改變證詞，證述被
      告開車載洪福來到巷口交易，復又稱偵訊時所言實在，但
      不論如何變更，均強調被告毒品來源都是洪福來云云，顯
      見是為維護被告簡新永之說詞，不足採信，被告上開所辯
      ，亦無足採。從而，99年7 月29日於通聯後，被告簡新永
      以一手交錢、一手交貨方式，於其住處外巷口販賣第二級
      毒品甲基安非他命予林于富，當可認定。
   3.關於上開事實欄一(二)之交易過程：
    (1)證人林于富於100 年8 月25日本院審理時證稱：〈檢察官
      朗讀提示0000000000號行動電話於99年7 月30日凌晨4 時
      17分之通訊監察譯文【附錄編號(二)1.】〉這也是與被告通
      話，「2 萬3 」是指藥即甲基安非他命的錢，重量大概半
      兩，被告說「上次的會扣掉一些，明天回2 萬9 」，可能
      是其之前拿毒品沒有給的錢；通話之後有拿到半兩的甲基
      安非他命，被告沒有1 次給，1 次先給2 個即2 錢，再給
      3 個即3 錢，地點是在北港、大林，因為被告在高雄有位
      朋友在販賣毒品，其並不熟識，就麻煩被告向該名朋友即
      洪福來購買，這次毒品應該也是同一來源；因其與被告住
      同一鎮上，所以被告應該不會占其便宜、賺價差；但在北
      港五路財神廟見面時，洪福來並沒有在現場。〈檢察官朗
      讀提示0000000000號行動電話於99年7 月30日18時34分、
      20時40分之通訊監察譯文【附錄編號(二)2.3.】〉這幾通電
      話沒錯，是被告問其回來了沒，如果有錢就拿去，其回以
      還沒有，這裡還有東西，被告仍叫其錢拿過去，還要補其
      3 個，之後其有拿到3 錢甲基安非他命，但好像沒有給錢
      。平時因為被告像其大哥，有時不方便時，都會先給其毒
      品，沒有收錢等語（本院卷第71頁至第72頁背面、第73頁
      背面至第75頁、第78頁）。其證述99年7 月30日之通聯譯
      文均是與被告簡新永通話，通話後與被告在北港、大林等
      地碰面，分2 次拿2 錢、3 錢共半兩、價值23,000元的甲
      基安非他命，並於拿到2 錢甲基安非他命時，有償還之前
      積欠被告之20,000元，但事後沒有再給錢等交易重要情節
      相符，應認證人林于富確實向被告本人拿到半兩之甲基安
      非他命。
    (2)雖證人林于富一再證述認為被告的毒品來源是洪福來，被
      告僅是代購甲基安非他命，但已經證人洪福來本人否認，
      詳如前述，並觀諸99年7 月30日4 時17分之通訊監察譯文
      【附錄編號(二)1.】，並非證人林于富撥打電話聯繫，而是
      被告先主動詢問「我今天有一線不錯」，證人林于富回以
      「有比較好？」被告才回答「你如果要算『23』」，而後
      證人林于富回答「好」，顯然是被告主動告知證人林于富
      有新的毒品來源，而證人林于富於偵訊時也證稱：被告說
      有認識新的藥頭，如果要的話，半兩的甲基安非他命要算
      23,000元等語；復於審理時證述：在北港五路財神廟時，
      洪福來未在現場等語，足徵證人林于富於審理時猜測該次
      毒品，應是向同一來源洪福來購買，被告說有新的藥頭只
      是不想讓其賒欠等節，應是為維護被告之說法。另由上開
      譯文可見簡新永是在向林于富兜售毒品，並可決定價錢，
      而林于富也回以「好」，表示同意，其2 人顯然就交易毒
      品已達成合意。
    (3)再觀證人林于富於偵訊及本院審理都陳稱：99年7 月30日
      18時34分、20時40分之通訊監察譯文【附錄編號(二)2.3.】
      ，是被告表示要其拿錢過去，並要再補3 錢甲基安非他命
      等語，顯見99年7 月30日之交易，證人林于富係先給付積
      欠之購毒款項，才以賒帳方式分次購得半兩23,000元之甲
      基安非他命，且被告先交付2 錢甲基安非他命後，即催討
      價款，亦足見其2 人就上開半兩毒品交易，應為有償買賣
      ，而證人林于富事後未再交付購毒款項。
  (三)被告係意圖營利而販賣甲基安非他命：
    1.按販賣毒品之所謂販賣行為，係行為人基於營利之目的，
      而販入或賣出毒品而言。販賣毒品者，其主觀上須有營利
      之意圖，且客觀上有販賣之行為，即足構成，至於實際上
      是否已經獲利，則非所問。又毒品危害防制條例所處罰之
      「販賣」毒品罪，所著重者為行為人在主觀上有藉以牟利
      之惡性及對毒品之擴散具有較有償或無償轉讓行為更嚴重
      之危害性，其「營利」之意圖係從客觀之社會環境、情況
      及證人、物證等資料，依據證據法則綜合研判認定。又海
      洛因毒品之非法交易，警方嚴加查緝，且國家科以重罰不
      容寬貸，衡諸常情，倘非有利可圖，絕無平白甘冒被嚴查
      重罰高度風險之理，從而，舉凡其有償交易，除足反證其
      確另基於某種非圖利本意之關係外，通常尚難因無法查悉
      其販入價額作為是否高價賣出之比較，諉無營利之意思，
      阻卻販賣犯行之追訴，最高法院93年度臺上字第1651號、
      95年度臺上字第301 號判決意旨可資參照。
    2.被告於事實欄一(一)所示之時、地，交付甲基安非他命予林
      于富並收取5,000 元，係屬「有償」交易，且就該次交易
      過程觀之，被告實際上係以一手交錢一手交貨方式完成交
      易，而事實欄一(二)所示之時、地，被告也有分次交付半兩
      之甲基安非他命予林于富，並事先要求林于富要清償之前
      積欠之款項，且於要交付甲基安非他命前，撥打電話催收
      購毒款項等情。而毒品之非法交易向為政府查禁森嚴之行
      為，若非有利可圖，絕無甘冒被查緝重罰之高度風險，而
      單純代無深切交情之人購買毒品之理，或輕易將所持有之
      毒品轉讓他人而甘冒於再次向他人購買時，而增加被查獲
      移送法辦危險之理。又被告自己雖稱有欠證人林于富人情
      ，證人有替其擺平一些事情，所以願為其冒風險等語（偵
      查卷(二)第131 頁），然證人林于富卻全然無提及此事，僅
      認為因為與被告為同鎮之人，所以被告應該不會占其便宜
      、賺差價等情；惟查被告之毒品是否來自洪福來尚有疑問
      ，已如前述，再觀諸被告與證人林于富僅為同鎮之人，縱
      然以大哥、小弟相稱，但其間並無特殊關係，被告卻耗費
      時間、心力，不分晝夜，先以電話聯繫，且會主動告知「
      有一線不錯」，可以算「23」方式兜售毒品，再數次依約
      交付毒品，甘冒風險而無賺取任何差價，反需承擔被查獲
      後面臨重刑之可能，衡之常情難以想像。
    3.而販賣甲基安非他命係違法行為，非可公然為之，且有其
      獨特之販售通路及管道，復無公定價格，容易增減分裝之
      份量，亦常加入非毒品成分以稀釋純度，而每次買賣之價
      量，可能隨時依雙方關係深淺、資力、需求量及對行情之
      認知、來源是否充裕、查緝鬆嚴、購買者被查獲時供述購
      買對象之可能風險評估等，而異其標準，非可一概而論。
      縱因被告否認有營利之意圖，致其轉手之間究竟獲利多寡
      ，無法詳細得知，惟參照前揭實務見解，不能僅因無法查
      悉被告販入價額作為是否高價賣出之比較，即認為其無營
      利之意思。從而，仍應認被告主觀上確實應有販賣甲基安
      非他命以營利之不法意圖。
  (四)綜上所述，被告所辯純係事後諉責之詞，無從採信，其販賣
    第二級毒品之犯行均事證明確，堪予認定，應依法論科。
三、論罪科刑：
  (一)按甲基安非他命屬毒品危害防制條例第2 條第2 項第2 款列
    管之第二級毒品。核被告所為，均係犯毒品危害防制條例第
    4 條第2 項之販賣第二級毒品罪。其持有第二級毒品之低度
    行為，應為販賣第二級毒品之高度行為所吸收，不另論罪。
  (二)於事實欄一(二)所示之99年7 月30日，證人林于富係與被告達
    成購買半兩（即5 錢）甲基安非他命、價格23,000元之合意
    ，顯係基於同一之販賣第二級毒品犯意，分為2 錢、3 錢2
    次交付甲基安非他命，應認為係於密接時間內，先後多次為
    交付毒品，均是為了同一之交易目的，完成同一次交易甲基
    安非他命行為，依一般社會客觀觀念，難以強行分開，在法
    律上評價應屬接續犯，而以一販賣第二級毒品罪論。
  (三)被告所犯販賣第二級毒品2 罪間，犯意各別，行為獨立，應
    予分論併罰。
  (四)按「安非他命」、「甲基安非他命」均係屬毒品危害防制條
    例第2 條第2 項第2 款所列之第二級毒品，二者雖多為硫酸
    鹽或鹽酸鹽，可溶於水，為白色、略帶苦味之結晶，但使用
    劑量及致死劑量，仍屬有別，且目前國內發現者都為甲基安
    非他命的鹽酸鹽，國內緝獲之安非他命藥物，多為甲基安非
    他命，有行政院衛生署管制藥品管理局93年02月09日管宣字
    第0930001092號函、93年12月22日管宣字第0930012251號函
    各1 紙闡述甚詳，可見安非他命與甲基安非他命，係毒性有
    差別之第二級毒品（最高法院97年度臺上字第4536號判決同
    此見解）；又安非他命在國內取得不易，施用情形較少，實
    務上尿液檢驗結果係甲基安非他命陽性反應者佔大部分等情
    ，業經法務部調查局93年5 月4 日調科壹字第09362413980
    號函述明綦詳，且一般施用毒品者並不知「安非他命」、「
    甲基安非他命」之區別，而林于富因施用甲基安非他命經本
    院99年度毒聲字第358 號裁定觀察勒戒在案，故應認為被告
    與證人林于富所慣稱之「安非他命」，實際上係「甲基安非
    他命」，更正如事實欄所示，附此敘明。
  (五)被告有如事實欄所記載之前科紀錄，此有臺灣高等法院被告
    前案紀錄表可明，是其於有期徒刑執行完畢後5 年內故意再
    犯本件有期徒刑以上之各罪，為累犯，應依刑法第47條第1
    項之規定加重其刑（所犯販賣第二級毒品罪之法定刑為「無
    期徒刑」部分，依法不得加重）。
  (六)被告雖稱其有供出毒品來源為洪福來與鄭耿堂，惟經負責偵
    查此案之虎尾分局偵查隊偵查佐提出職務報告，說明：「簡
    新永因涉嫌販賣毒品遭警方查緝到案，為能減輕其刑向警方
    供述其上游販賣毒品鄭耿堂所使用之行動電話，經警方於99
    年11月25日向嘉義地方法院申請上線監聽，並未發覺有如簡
    新永所指稱販毒情事，另洪福來因簡新永供稱時該員已因案
    羈押在高雄看守所，稱在其所使用之行動電話內有兩通簡訊
    為其交易時所傳遞的訊息，並未再有任何資料佐證可證明確
    實與簡新永有從事毒品交易情事」等語，此有臺灣雲林地方
    法院檢察署公務電話紀錄1 紙（本院99年度訴字第780 號卷
    (二)第54頁）、虎尾分局偵查隊100 年1 月13日職務報告及所
    檢附之嘉義地方法院99年聲監字第426 號監察書、簡新永檢
    舉筆錄及簡新永行動電話簡訊內容翻拍等資料各1 份（本院
    99年度訴字第780 號卷(二)第97頁至第104 頁），並沒有因而
    破獲毒品來源之情事，是無毒品危害防制條例第17條第1 項
    規定之適用，附此敘明。
  (七)爰審酌被告有事實欄所載之麻醉藥品管理條例前科紀錄外，
    亦有因施用毒品經觀察、勒戒、強制戒治及判罪科刑之紀錄
    ，素行不良，此有臺灣高等法院被告前案紀錄表1 份在卷可
    參。被告本身有施用毒品之惡習，是當知毒品對人身心戕害
    之嚴重性，卻不思努力工作賺取正當酬勞，竟藉販毒予他人
    牟取利益，又犯後否認犯行，經通緝到案，飾詞狡賴，態度
    不佳，並參酌其販賣第二級毒品2 次，販毒所得款項5,000
    元，遭賒欠23,000元，暨被告自陳從事餐飲業等一切情狀，
    量處如主文所示之刑，並定其應執行之刑。雖辯護人主張：
    被告僅為林于富調取毒品，並非販賣毒品大盤，犯罪情節輕
    微，請求依照刑法第59條規定減輕其刑，惟政府立法嚴禁販
    賣毒品，避免毒品危害他人身心健康，並導致嚴重危害社會
    安寧秩序，而以高度刑罰來遏止毒品氾濫，被告犯罪當時亦
    無特殊之原因與環境，卻一再變更說法，始終否認販毒品之
    犯行，飾詞狡辯，實難認其有悔改之意，又以販賣第二級毒
    品法定本刑為7 年以上有期徒刑觀之，並無情輕法重、顯可
    憫恕之感，而應認無刑法第59條規定之適用；另檢察官對被
    告求處應執行有期徒刑12年，經本院審酌上開各情，亦認為
    尚嫌過重，均併此敘明。
  (八)沒收部分：
    1.按犯第4 條至第9 條之罪者，其供犯罪所用或因犯罪所得
      之財物，均沒收之，如全部或一部不能沒收時，追徵其價
      額或以其財產抵償之，毒品危害防制條例第19條第1 項定
      有明文。惟仍須以該物屬於犯人者為限，始得沒收之，最
      高法院93年度臺上字第5336號判決參照。而「追徵其價額
      」或「以其財產抵償之」係屬兩種選項，分別係針對現行
      貨幣以外之其他財產與現行貨幣而言。又本規定所稱「追
      徵其價額」者，係指所沒收之物為金錢以外之其他財物而
      無法沒收時，因其實際價值不確定，應追徵其價額，使其
      繳納與原物相當之價額，並無以其財產抵償之問題。倘嗣
      後追徵其金錢價額，不得結果而須以其財產抵償者，要屬
      行政執行機關依強制執行之法律之執行問題，即無不能執
      行之情形，自毋庸諭知「或以其財產抵償之」。如不能沒
      收之沒收標的為金錢時，因價值確定，判決主文直接宣告
      「以其財產抵償之」即可，不發生追徵價額之問題（最高
      法院99年度第5 次刑事庭會議(二)可為參照）。
    2.是被告就事實欄一(一)部分，販賣甲基安非他命部分所得現
      金5,000 元，為犯罪所得，且為被告所有，應依毒品危害
      防制條例第19條第1 項規定，於該次販賣毒品罪追繳沒收
      之，如全部或一部不能沒收時，以其財產抵償之（金錢無
      從追徵其價額）。另事實欄一(二)部分，因證人林于富於本
      院審理時雖稱：給的20,000元係加上之前積欠的購毒款項
      ，究竟積欠多少算不清楚等語（本院卷第78頁正、反面）
      ，但其於偵訊時明確證述：「回2 萬9 」就是之前積欠之
      購毒款項，如果還要再拿半兩，應該要給52,000元等語（
      偵查卷(二)第43頁），既然20,000元係為清償積欠的購毒款
      項，該次是以賒帳方式交易，則不宣告追繳沒收之。
    3.未扣案NOKIA 牌行動電話1 支（內含門號0000000000號之
      SIM 卡1 張），雖該門號申登人為洪權材，有0000000000
      號之申登人資料查詢結果1 份（本院卷第29頁）在卷可參
      ，但被告於本院審理時供陳稱上開NOKIA 手機為其所有，
      門號SIM 卡係其經營KTV 時，向客人以2,000 元之代價所
      購得等語（本院卷第82頁背面），是該行動電話為被告所
      有，供其與證人林于富聯繫販賣甲基安非他命使用，又不
      能證明業已滅失，仍應依毒品危害防制條例第19條第1 項
      之規定，於各該主文項下宣告沒收之，如一部或全部不能
      沒收時，追徵其價額。
四、據上論斷，應依刑事訴訟法第299 條第1 項前段，毒品危害
    防制條例第4 條第2 項、第19條第1 項，刑法第11條前段、
    第47條第1 項、第51條第5 款，判決如主文。
本案經檢察官莊珂惠到庭執行職務
中    華    民    國   100    年    9     月    8     日
            刑事第三庭    審判長法  官  林輝煌
                                法  官  陳雅琪
                                法  官  蕭雅毓
以上正本證明與原本無異。
如不服本判決應於收受判決後10日內向本院提出上訴書狀，並應
敘述具體理由；其未敘述上訴理由者，應於上訴期間屆滿後20日
內向本院補提理由書（均須按他造當事人之人數附繕本）。「切
勿逕送上級法院」。
                                書記官  鍾宜津
中    華    民    國  100     年    9     月     8    日
附錄論罪科刑條文全文：
毒品危害防制條例第4條
製造、運輸、販賣第一級毒品者，處死刑或無期徒刑；處無期徒
刑者，得併科新臺幣 2 千萬元以下罰金。
製造、運輸、販賣第二級毒品者，處無期徒刑或 7 年以上有期
徒刑，得併科新臺幣 1 千萬元以下罰金。
製造、運輸、販賣第三級毒品者，處 5 年以上有期徒刑，得併
科新臺幣 7 百萬元以下罰金。
製造、運輸、販賣第四級毒品者，處 3 年以上 10 年以下有期
徒刑，得併科新臺幣 3 百萬元以下罰金。
製造、運輸、販賣專供製造或施用毒品之器具者，處 1 年以上
7 年以下有期徒刑，得併科新臺幣 1 百萬元以下罰金。
前五項之未遂犯罰之。
【附錄：通訊監察譯文】
  通話對象：0000-000000（林于富─A）
            0000-000000（簡新永─B）
  (一)通話時間及內容：
    1.99年7月28日23時09分04秒（B→A）
      B：喂你在那
      A：我在我們這裡
      B：我也剛回來
      A：不然這過來家裡
    2.99年7月28日23時32分41秒（A→B）
      B：喂
      A：我已經在外面
    3.99年7月29日1時5分43秒（A→B）
      A：出門了嗎？
      B：要
      A：找你
      B：現在
      A：要「七仔」，叫「查某」
      B：要多少
      A：我問一下再打給你
    4.99年7月29日1時9分25秒（B→A）
      B：喂，多少
      A：阿還電話沒通，阿還要的。
      B：我要走了
      A：我等一下打給你，我在你家巷口
      B：不然拿「一個」
      A：好好
    5.99年7月29日1時11分22秒（A→B）
      A：你出來了嘛
      B：出來了
  (二)通話時間及內容：
    1.99年7月30日04時17分07秒（B→A）
      B：你要回來嗎？
      A：還沒，等這邊完，我再拿證件給你
      B：我今天有一線不錯
      A：有比較好
      B：你如果要算「23」
      A：好
      B：上一次的也扣掉，你明天回「2萬9」
      A：明天回「2萬9」連之前的
      B：沒有啦，之前的我會扣一些掉
    2.99年7月30日18時34分11秒（B→A）
      B：有沒有辦法早一點
      A：看看
      B：因為今天「2主」都進來
      A：好我了解
      B：「2主」接下去都沒錢
    3.99年7月30日20時40分08秒（B→A）
      B：要回來了嗎
      A：在家
      B：在過來嗎？
      A：我這邊「2個」還在
      B：沒關係再補你「3個」
      A：我洗個澡再過去